【裁判字號】    91,易,2741
【裁判日期】    920829
【裁判案由】    違反電子遊戲場業管理條例
【裁判全文】
臺灣臺中地方法院刑事判決                        九十一年度易字第二七四一號
    公  訴  人  臺灣臺中地方法院檢察署檢察官
    被      告  甲○○
右列被告因違反電子遊戲場業管理條例案件，經檢察官聲請以簡易判決處刑（九十一
年度偵字第一八○一五號），本院臺中簡易庭認不宜逕以簡易判決處刑，簽移由本院
刑事庭改依通常程序審理，本院判決如左：
    主  文
甲○○共同違反未依電子遊戲場業管理條例規定辦理營利事業登記，不得經營電子遊
戲場業之規定，累犯，處拘役陸拾日，如易科罰金，以佰元折算壹日。扣案之電子
遊戲機具「東方明珠」、「超世紀賓果」、「開心球」各壹台及新臺幣壹佰伍拾元，
均沒收。
    事  實
一、甲○○前因賭博案件，經本院於民國八十六年九月十六日判處有期徒刑三月，如
    易科罰金以三百元折算一日確定，於八十六年十二月二十二日執行完畢。仍不知
    悔改，緣其在臺中市○○區○○路八十一號一樓經營「橘子便利商店」，並明知
    未依電子遊戲場業管理條例之規定辦理電子遊戲場業營利事業登記者，不得設置
    、陳列電子遊戲機具供不特定人把玩娛樂以營利，竟與三名真實姓名、年籍不詳
    之電子遊戲機廠商，各基於違法經營電子遊戲場業之犯意聯絡，自九十一年九月
    十日晚間起，由該等廠商提供屬於娛樂類電子遊戲機之「東方明珠」、「超世紀
    賓果」、「開心球」各一台，擺放在「橘子便利商店」前，供不特定之人把玩，
    以此方式經營電子遊戲場業。嗣於同年月十一日十八時三十分許，為警於上址當
    場查獲，並扣上開三台電子遊戲機及自該等機台內所取出之新臺幣（下同）十元
    硬幣共計一百五十元整。
二、案經臺中市警察局第六分局移送臺灣臺中地方法院檢察署檢察官偵查後聲請以簡
    易判決處刑。
    理  由
一、訊據被告甲○○矢口否認右揭犯行，辯稱：扣案的機台非屬電子遊戲機，而是禮
    品機，此有經濟部評鑑通過非屬電子遊戲機之函文影本一紙為證。伊是想要減輕
    房租壓力，所以才同意他人將這些禮品機放在伊店裡。扣案機台搬運至伊店裡時
    ，伊還不知道寄機台的人是誰。警方查獲前一晚，搬運公司始將扣案機台搬來，
    其後至隔天警方查獲時止，完全沒有營業。警方查獲時上開機台雖都有插電，但
    伊不知是誰將電源插上。又查獲當時，無人在把玩上開機台，至於扣案機台內之
    一百五十元的硬幣，不知是否機台搬運來時就已經存在。伊所營「橘子便利商店
    」早於九十一年八月八日開幕，若有擺設上開機台供人把玩，則機台內之零錢應
    不只扣案之一百五十元。伊並非有意挑戰公權力，而係守法營業，所營店面也有
    申設稅籍，如伊想非法經營電子遊戲場業，應將機台放置在暗處，不會公然擺設
    在騎樓云云。惟查：
（一）被告於前揭時地為警查獲非法擺設電子遊戲機之事實，有警員職務報告書一紙
      、現場圖一紙、現場照片五張及如事實欄所載之物扣案可稽。又本件扣案之「
      東方明珠」、「超世紀賓果」、「開心球」三部機台確均屬娛樂類電子遊戲機
      ，此經本院於九十二年七月二十九日調取扣案機台及所附機板實際勘驗核實，
      證人即經濟部商業司負責電子遊戲機登記及評鑑幕僚作業之約聘稽查員游輝文
      亦於勘驗現場結稱：依扣案三部機台面板功能及說明，其操作方式顯然具有射
      倖性及積分功能，故均屬娛樂類電子遊戲機。至於被告提出之經濟部函文影本
      內容固屬實，惟該函所示之評鑑機台與扣案之三部機台均不同，也就是扣案之
      三部機台均未曾申請評鑑等語。足徵被告所辯扣案機台係禮品機一節不實。再
      「橘子便利商店」之營利事業登記項目中，並無得經營電子遊戲場業一項，此
      有臺中市稅捐稽徵處黎明分處九十一年十二月十日中市稅黎分一字第○九一○
      ○二九三六二號函所附「橘子便利商店」稅籍設立及變更申請相關資料七紙在
      卷可考，是被告所辯該店有依法設立稅籍一節，核亦與本件犯行無涉。
（二）被告身為「橘子便利商店」之負責人，對於該小型商店之實際營運狀況應甚明
      瞭，且其於警訊中曾供稱：「‧‧‧據我母親說由一男子約三十歲許拿來擺放
      ，也自行插電並投入錢幣試機」等語；於偵訊中復供稱：「（你們店前的走廊
      所擺設的電子遊戲機是何時擺的？）九十一年九月十日晚上，是分別由三家不
      同的廠商送來的，廠商向我們租地方擺的，一個月我們收取租金二千元」等語
      ；於本院審理時再供承：伊是想要減輕房租壓力，所以才同意他人將扣案機台
      放在伊店裡等語；且卷附警員職務報告書中亦載明：本案查獲時，扣案機台「
      有插電」，足徵本案被告事先知情且同意電子遊戲機廠商，將扣案三部機台擺
      放在其所營之「橘子便利商店」此一開放性營業場所外，並且已使機台通電處
      於隨時可供顧客把玩之狀態。又前開機台內扣得之硬幣雖僅一百五十元，惟因
      前開機台自九十一年九月十日晚間擺設後，至翌日晚間即為警查獲，實際運作
      時間甚短，所營收之金錢自屬有限。再被告為吸引客源，而將扣案機台置於店
      前醒目處，要屬當然，並無不合情理之處。綜上所析，被告所辯不知寄台者為
      何人、扣案機台被查獲前尚未通電營運、機台內所存零錢太少、未擺置於暗處
      不合情理等節，經核均屬卸責之詞，不足採信。本案事證明確，被告犯行洵堪
      認定。
二、按電子遊戲場業管理條例所稱之電子遊戲場業，係指設置電子遊戲機具供不特定
    人益智娛樂之營利事業，此為該條例第三條所明定。又所謂電子遊戲場「業」，
    指「業務」而言。刑法上所謂業務，係以事實上執行業務者為標準，指以反覆同
    種類之行為為目的之社會的活動而言；執行此項業務，縱令欠缺形式上之條件，
    仍無礙於業務之性質。因此不論該事業是否「專營」電子遊戲場業，亦不問經營
    是否需達「一定之規模」，即使於原本所營事業外，兼營電子遊戲場業，或所經
    營之電子遊戲場不具相當之規模，亦無礙於電子遊戲場業管理條例相關規定之適
    用。故核被告甲○○在其所經營之「橘子便利商店」前設置、陳列電子遊戲機具
    之行為，係犯電子遊戲場業管理條例第二十二條之違反未依電子遊戲場業管理條
    例規定辦理營利事業登記，不得經營電子遊戲場業之規定。又被告與寄台之三名
    電子遊戲機廠商間，就上開犯行，各有犯意之聯絡及行為分擔，為共同正犯。再
    被告前因賭博案件，經本院於八十六年九月十六日判處有期徒刑三月，如易科罰
    金以三百元折算一日確定，於八十六年十二月二十二日執行完畢，有臺灣高等法
    院被告全國前案紀錄表一份在卷可憑，其於五年內再犯本件有期徒刑以上之罪，
    為累犯，應依刑法第四十七條規定加重其刑。爰審酌被告犯罪動機、目的、手段
    ，犯後未能坦承犯行，一再飾詞卸責，態度非佳；惟念其擺設時間甚短，所得利
    益不多，所生危害亦非重大等一切情狀，量處如主文所示之刑，並諭知易科罰金
    之折算標準。扣案之電子遊戲機「東方明珠」、「超世紀賓果」、「開心球」各
    一台，及自該等機台內所取出之現金一百五十元，係共犯（寄台之三名電子遊戲
    機廠商）所有之供犯罪所用及犯罪所得之物，爰各依刑法第三十八條第一項第二
    款、第三款之規定宣告沒收。
據上論斷，應依刑事訴訟法第四百五十二條、第二百九十九條第一項前段，電子遊戲
場業管理條例第二十二條，刑法第十一條前段、第二十八條、第四十七條、第四十一
條第一項前段、第三十八條第一項第二款、第三款，罰金罰鍰提高標準條例第二條，
判決如主文。
中      華      民國      九十二    年      八    月    二十九    日
                         臺灣臺中地方法院刑事第二庭
                             審判長法  官 張  智  雄
                                   法  官 陳  如  玲
                                   法  官 蔡  建  興
右正本證明與原本無異。
如不服本判決，應於判決送達後十日內向本院提出上訴狀，上訴於臺灣高等法院臺中
分院( 須附繕本 )。
                                   書記官
中      華      民      國      九十二    年      九    月       二    日
【附錄論罪科刑法條】
電子遊戲場業管理條例第十五條：
未依本條例規定辦理營利事業登記者，不得經營電子遊戲場業。
電子遊戲場業管理條例第二十二條：
違反第十五條規定者，處行為人一年以下有期徒刑、拘役或科或併科新臺幣五十萬元
以上二百五十萬元以下罰金。


司法院資訊處製作；財團法人民間司法改革基金會備份。
